【裁判字號】    89,易,535
【裁判日期】    890509
【裁判案由】    竊盜
【裁判全文】
臺灣板橋地方法院刑事判決                          八十九年度易字第五三五號
    公  訴  人  臺灣板橋地方法院檢察署檢察官
    被      告  乙○○
右列被告因竊盜案件，經檢察官聲請簡易判決處刑（八十八年度偵字第二五六九八號
），本院認為不得以簡易判決處刑，逕適用通常程序審判，本院判決如左：
    主  文
乙○○竊盜，未遂，處有期徒刑參月，緩刑參年。
    事  實
一、乙○○意圖為自己不法之所有，於民國八十八年十一月二十四日凌晨一時四十分
    許，在台北縣樹林市○○街五九號前，見甲○○所有車號ＱＨＡ─四八０號輕機
    車停放於該處且鑰匙仍插於機車上未取下之際，即以該鑰匙將該機車逕行發動而
    予以竊取，欲供己代步，適台北縣警察局樹林分局警員翁昌助巡邏該處發現，乙
    ○○即當場遭警查獲而竊盜未遂。
二、案經台北縣警察局樹林分局報請台灣板橋地方法院檢察署檢察官聲請簡易判決處
    刑，嗣經本院板橋簡易庭移由本院適用通常程序審理。
    理  由
一、訊據被告乙○○固坦承於前揭時、地發動ＱＨＡ─四八０號輕機車等情不諱，惟
    矢口否認有竊盜犯行，辯稱：伊是業務員，當時伊剛好坐在機車上，在等伊哥哥
    ，伊並沒有竊車的意思云云；惟查，右揭事實業據被告於警訊及偵查中坦承不諱
    ，核與證人即被害人甲○○於警訊時指述之情節相符，且有贓物認領保管單及車
    籍資料作業詳細畫面附於偵查卷可憑，又證人即台北縣警察局樹林分局警員翁昌
    助亦到庭證稱：伊看到乙○○時，發現他已發動機車，還沒騎走，因為之前巡邏
    就已看到乙○○是用走的，所以伊就上前盤查，攔下他後，他說車子是他朋友的
    ，但陳報其朋友的姓名與車籍資料不符，所以就把他帶回分局說明。後來又聯絡
    車主，車主說鑰匙插在車上，忘了取下，後來乙○○坦承是去偷車，乙○○說走
    路太累，剛好看到車鑰匙沒拔下，所以就順手牽車等語（見本院八十九年三月十
    七日訊問筆錄），綜上事證，足徵被告確有竊取ＱＨＡ─四八０號輕機車之行為
    ，被告前揭所辯係事後圖卸刑責之詞，不足採信。是本件事證已臻明確，被告犯
    行洵堪認定，應予依法論處。
二、查被告乙○○係於著手發動機車，尚未騎走之際，即為警查獲，核被告所為，係
    犯刑法第三百二十條第三項、第一項之竊盜未遂罪，公訴人誤認被告係犯刑法第
    三百二十條第一項之竊盜既遂罪嫌，顯有未洽，併此敘明。又被告之竊盜行為，
    屬於未遂階段，應依刑法第二十六條前段之規定，按既遂犯之刑減輕之。爰審酌
    被告未有前科，因一時貪念，始竊取機車以供代步，及被告犯罪之目的、手段、
    犯罪後態度及犯罪所得等一切情狀，量處如主文所示之刑，以示懲儆。末查，被
    告未曾受有期徒刑以上刑之宣告，有台灣高等法院檢察署刑案紀錄簡覆表一件附
    卷可按，其因一時失慮，而有本件犯行，經此教訓自應知所警惕，應無再犯之虞
    ，是所宣告之刑，本院認以暫不執行為適當，併予宣告緩刑三年，以勵自新。
據上論斷，應依刑事訴訟法第四百五十二條、第二百九十九條第一項前段，刑法第三
百二十條第三項、第一項、第二十六條前段、第七十四條第一款，罰金罰鍰提高標準
條例第一條前段，判決如主文。
本案經檢察官賴惠慈到庭執行職務
中    華    民    國      八十九      年      五      月      九      日
                                      臺灣板橋地方法院刑事第六庭
                                          法  官  葉  靜  芳
右正本證明與原本無異。
如不服本判決，應於判決送達後十日內，向本院提出上訴狀。
                                          書記官  黃  大  千
中    華    民    國      八十九      年      五      月      十二  日
本案論罪科刑主要法條：
刑法第三百二十條
意圖為自己或第三人不法之所有，而竊取他人之動產者，為竊盜罪，處五年以下有期
徒刑、拘役或五百元以下罰金。
意圖為自己或第三人不法利益，而竊佔他人之不動產者，依前項之規定處斷。
前二項之未遂犯罰之。


司法院資訊處製作；財團法人民間司法改革基金會備份。
